【裁判字號】    97,裁,1909
【裁判日期】    970320
【裁判案由】    眷舍
【裁判全文】
最  高  行  政  法  院  裁  定
                                     97年度裁字第01909號
上  訴  人  甲○○
被 上訴 人  國防部空軍司令部（原判決載為國防部空軍總司令
            部）
代  表  人  乙○○
上列當事人間眷舍事件，上訴人對於中華民國95年4月14日臺北
高等行政法院94年度訴字第1448號判決，提起上訴，本院裁定如
下：
     主  文
上訴駁回。
上訴審訴訟費用由上訴人負擔。
    理  由
一、按對於高等行政法院判決之上訴，非以其違背法令為理由，
    不得為之，行政訴訟法第242條定有明文。依同法第243條第
    1項規定，判決不適用法規或適用不當者，為違背法令；而
    判決有同條第2項所列各款情形之一者，為當然違背法令。
    是當事人對於高等行政法院判決上訴，如依行政訴訟法第
    243條第1項規定，以高等行政法院判決有不適用法規或適用
    不當為理由時，其上訴狀或理由書應有具體之指摘，並揭示
    該法規之條項或其內容；若係成文法以外之法則，應揭示該
    法則之旨趣；倘為司法院解釋或本院之判例，則應揭示該判
    解之字號或其內容。如以行政訴訟法第243條第2項所列各款
    情形為理由時，其上訴狀或理由書，應揭示合於該條項各款
    之事實。上訴狀或理由書如未依此項方法表明，或其所表明
    者與上開法條規定不合時，即難認為已對高等行政法院判決
    之違背法令有具體之指摘，其上訴自難認為合法。
二、本件上訴人對於高等行政法院判決上訴，係主張：上訴人於
    民國79年間獲高維英同意轉讓系爭眷舍，並向被上訴人申辦
    改配手續，因就本件眷舍，被上訴人與眷戶葉浦有糾紛未決
    ，迄至上訴人於82年2月1日退伍時，均未獲核示。上訴人於
    申配時，具現役軍人身分，符合申請眷舍核配要件，被上訴
    人因其疏失，未處理上開糾紛，尚不得因此影響上訴人之權
    益；又於78年1月8日，葉浦、王月華因犯竊盜、侵占罪，觸
    犯眷舍管理法令，經臺灣屏東地方法院檢察署檢察官以渠等
    犯竊盜、侵占罪提起公訴，並經法院判處有期徒刑3個月確
    定。被上訴人執法不力，影響上訴人權益，有違公平。又原
    審未依上訴人之申請，訊問證人李天羽，更未調查高維英是
    否仍享有眷舍改建福利，均屬不當等語，為其理由。
三、本院查：觀之上訴人所陳上述理由，無非係重述其在原審業
    經主張而為原判決摒棄不採之陳詞，並執其個人主觀之法律
    見解，就原審所為認定，泛言其不適用法令及違背法令，並
    就原審已論斷者，指為未經調查，而非具體表明合於不適用
    法規、適用法規不當、或行政訴訟法第243條第2項所列各款
    之事實，難認對原判決之如何違背法令已有具體之指摘。依
    首揭規定及說明，應認其上訴為不合法，應予駁回。
四、依行政訴訟法第249條第1項前段、第104條、民事訴訟法第
    95條、第78條，裁定如主文。
中    華    民    國    97    年    3     月    20    日
                    最高行政法院第一庭
                        審判長法官  吳  明  鴻
                              法官  王  德  麟
                              法官  黃  清  光
                              法官  鄭  小  康
                              法官  帥  嘉  寶
以  上  正  本  證  明  與  原  本  無  異
中    華    民    國    97    年    3     月    20    日
                              書記官  阮  思  瑩


司法院資訊處製作；財團法人民間司法改革基金會備份。
